臺灣板橋地方法院刑事判決　　　　　　　　　　　　九十三年度易字第一０四八號
　　聲　請　人　臺灣板橋地方法院檢察署檢察官
　　被　　　告　乙○○
右列被告因違反兒童及少年性交易防制條例案件，經檢察官聲請簡易判決處刑（九十
三年度偵字第一二四四九號），本院認不宜行簡易訴訟程序，改依通常訴訟程序審理
（原受理案號：九十三年度簡字第四○五九號）判決如左：
    主  文
乙○○無罪。
    理  由
一、公訴意旨略以：被告乙○○基於與女子為性交行為之犯意，於民國九十三年八月
    二日零時三十分許，在台北縣板橋市○○路○段二十九號之網路咖啡店內，以電
    腦連結至北部人聊天室（http://www.north.ysl.net/）以公開之暱稱「緣敘元
    」登入網站，並以密語之方式刊登「你要元ㄇ?? 做愛、口交5000、0000000000
    」之促使人為性交易廣告，藉以散布「緣敘元」此一足以引誘不特定人與之為性
    交易之訊息，嗣於同日十二時許，於台北縣板橋市○○○路六號前等候性交易對
    象時為警當場查獲，並扣得聯絡用之號碼為0000000000號之行動電話
    含sim卡一張，因認被告涉有兒童及少年性交易防制條例第二十九條之罪嫌。
二、按犯罪事實應依證據認定之，無證據不得認定其犯罪事實；又不能證明被告犯罪
    者，即應諭知無罪之判決，刑事訴訟法第一百五十四條第二項、第三百零一條第
    一項分別定有明文。次按，兒童及少年性交易防制條例第二十九條規定，係以行
    為人利用廣告物、出版品、廣播、電視、電子訊號、電腦網路或其他媒體，散布
    、播送或刊登足以引誘、媒介、暗示或其他促使人為性交易之訊息者始足當之，
    考其立法目的，以此等行為足以使不特定人或特定多數人得以閱知該訊息而為性
    交易之行為，破壞社會善良風俗，且使兒童及少年有接觸此種不良色情訊息之危
    險，其可罰性甚為顯著；此與網際網路聊天室之「密語」或「悄悄話」功能，僅
    供一對一之特定人相互對談，他人無法知悉二人聊天內容之情形有別，是其所傳
    布性交易之訊息既未達不特定人或特定之多數人可得而知之狀態，自與該罪之構
    成要件有間。再揆諸上開法條之文義，必以行為人在媒體上所散布、播送、刊登
    之訊息在客觀上有為引誘、媒介或暗示使人為性交易者方得屬之，若其散布、播
    他人對談，另行引誘、媒介或暗示該他人為性交易者，則該性交易顯為另一行為
    之介入所致，即與該條之規範有間，自不能以前揭法條之規定論處。
三、本件公訴人認被告乙○○涉有前開兒童及少年性交易防制條例第二十九條之罪嫌
    ，無非以被告於上揭時地登入網址為http://www.north.ysl.net/之網站「北部
    人聊天室」時，係以「緣敘元」為暱稱，而該「緣敘元」之暱稱為不特定多數人
    所得見聞，且「緣敘元」之暱稱本身已屬足以引誘、暗示他人為性交易之訊息，
    且依前揭被告與上開聊天室成員「安雅」以密談方式聊天之內容以觀，被告確有
    上網尋求援助交際之意圖無誤，且被告就上開事實均坦白承認，並有網頁列印內
    容附卷等，資為依據。
四、訊據被告乙○○固承認曾於檢察官前揭所指時、地，上網以「緣敘元」之暱稱登
    入「北部人聊天室」參與聊天，並與聊天室中之成員「安雅」商談有關性交易之
    事宜等情，惟辯稱：伊均係以「密談」之方式與「安雅」對談，伊所輸入電腦有
    關「你要元ㄇ?? 做愛、口交5000、000 0000000」等文字均僅有伊及「安雅」二
    人可以得知，伊並非對不特定人刊登性交易之訊息等語。經查：
    (一)本案之查獲過程係由前屬臺北縣政府警察局板橋分局後埔派出所之員警甲○○
      於執行網路查緝任務時，以派出所內之公務電腦及網路設備連接網際網路，並
      以「安雅」為暱稱登入前開「北部人聊天室」之網站，而該「北部人聊天室」
      之網站於聊天室成員登入時，會自動將登入成員參與聊天之操作模式設定為「
      密語」，又所謂「密語」之功能係指交談內容僅有交談雙方可以看到，除非聊
      天室成員取消「密語」之功能選項，方能改為在「聊天室大廳」網頁公開發言
      。甲○○於執行前開任務時，見被告以「緣敘元」之暱稱於該「北部人聊天室
      」網站中參與聊天，即以「安雅」之名向「緣敘元」以「密語」方式問好，被
      告見狀即以「緣敘元」之名向「安雅」以「密語」方式陸續傳達「你好呀」、
      「你要元ㄇ?? 」、「做愛、口交5000」、「0000000000」等意圖為性交易之
      訊息，惟上開有關性交易之交談內容均係被告以「密語」方式向甲○○為之，
      除被告及甲○○外，旁人均無從知悉等情，業據證人甲○○於本院審理中證述
      明確（見本院卷第二八至三十頁）。且依卷附「北部人聊天室」網站之網頁列
      印內容（見偵查卷第十五至十九頁）以觀，該聊天室成員所輸入之「發言」，
      係依時間先後順序條列於「聊天室大廳」網頁，且「發言」內容之前則列有「
      發言時間」、「發話人、受話人之暱稱及聊天模式」等資訊，而本件被告所為
      「你好呀」、「你要元ㄇ?? 」、「做愛、口交5000」、「0000000000」等發
      言內容之前均載有「給〔安雅〕的密語　緣敘元（２０）說：」或「給〔安雅
      〕的密語　緣敘元─當（１０）說：」等資訊，依上開資訊所示，被告確係以
      「密語」之方式與「安雅」即員警甲○○進行一對一之交談，其上開發言之內
      容並非公開之訊息，要無疑義。從而，本件被告既係以「密語」此種一對一、
      針對特定人之方式，而非以公開之方式於前揭網站刊登公訴人所指「你要元ㄇ
      ?? 做愛、口交5000、0000000000」等訊息，參照首揭說明，被告此部分行為
      自不得以兒童及少年性交易防制條例第二十九條之刑責相繩。
    (二)公訴人雖又認：被告以「緣敘元」之暱稱公開登入「北部人聊天室」網站，該
      「緣敘元」三字為不特定人可共見共聞，而「緣敘元」三字即屬足為引誘、暗
      示他人為性交易之訊息，被告此部分所為亦已足以構成兒童及少年性交易防制
      條例第二十九條之罪。惟按一般社會通念，「緣敘元」三字並無特定之意義，
      有多種解釋之可能，以「緣敘元」之暱稱登入網路聊天室聊天，客觀上未必即
      有引誘、暗示他人為性交易之意思，該文義亦不能排除僅有單純交友之意、或
      僅係無特殊意義之代稱而已。本件被告雖自承其內心確有上網尋求性交易之意
      圖，惟其於網路上公開刊登「緣敘元」之訊息，僅係用以與他人聊天之代號，
      被告係於後續之聊天中方始傳達足以引誘性交易之訊息，已如前述。是僅「緣
      敘元」三字本身實不足以認為已有引誘、暗示他人為性交易之文義，參照首揭
      說明，及本諸「罪證有疑，利於被告」之法則，被告於網路上公開刊登「緣敘
      元」三字之行為，實尚不足以構成兒童及少年性交易防制條例第二十九條之罪
      。至證人甲○○於本院審理中雖證稱：依其本身於網路上聊天之經驗，一般而
      言，如果聊天室中參與聊天的人所取的名稱中有「援」或「元」這個字時，在
      聊天室中的其他人通常都會知道這是要找援助交際的意思等語，惟上開證詞僅
      係證人甲○○個人經驗之陳述，茲考量甲○○身為查緝網路犯罪之警員，其就
      網路上資訊之敏感度當較一般人高出甚多，其依自己偵辦刑事案件之經驗固能
      猜測以「緣敘元」為暱稱在網路聊天室參與聊天之人有尋找援助交際之可能性
      ，惟其個人之經驗尚不足以代表一般人之通常經驗及標準，且一般人之名稱中
      含有「元」字者甚夥，果若依證人甲○○所言，則以「阿元」、「小元」、「
      大元」、「元元」、「元大」等為暱稱在網路上聊天者，豈非均屬刊登足以引
      誘、暗示他人性交之訊息？其有違常情之處，甚為明確，是本院認「緣敘元」
      三字尚不足以認有足以引誘、暗示他人為性交易之文義，證人甲○○前開證言
      並不足以作為不利被告之認定，附此說明。
    (三)綜上所述，本件依調查證據結果，尚不足以證明被告確有兒童及少年性交易防
      制條例第二十九條所定利用電腦網路，刊登足以引誘、暗示人為性交易訊息罪
      之犯行，此外又查無其他積極事證足認被告有何犯行，揆諸首開說明，因不能
      證明被告犯罪，自應為無罪之諭知。
據上論斷，應依刑事訴訟法第四百五十二條、第三百零一條第一項，判決如主文。
本件經檢察官陳孟黎到庭執行職務。
中　　　華　　　民　　　國　　九十三　　年　　 十二 　　月　　 十四 　　日
                                   臺灣板橋地方法院刑事第五庭
                                       審判長法  官  陳 坤 地
                                             法  官  潘 長 生
                                             法  官  許 映 鈞
右正本證明與原本無異。
如不服本判決，應於送達後十日內向本院提出上訴狀（須附繕本）。
                                  　　       書記官  呂 苗 澂
中　　　華　　　民　　　國　　九十三　　年　　 十二 　　月　　 十四 　　日
